# 请教陈版， PPP 模式下内部设备抵消销售收入

提问人：心海拂清 风 时间：2022-01-10 10:56:45
请教陈版，甲集团A子公司承接境外乙国BOT火电项目，预计建造投入 20 亿元，后续运营期有约定收费价格单独考虑，甲集团 2021 年采购设备 4 亿元出售给乙公司 5 亿元，毛利率20%，截止2021 年底乙公司安装完成 2 亿元，在安装 1 亿元，仓库 1 亿元，乙公司采用投入法（毛利率3%计算）确定履约进度30%；谢谢。
问题 1 是否考虑合同资产对应的递延所得税？PPP项目实务中考虑递延所得税？
问题 2 内部如何抵消内部交易？按照履约进度还是视为全部实现？谢谢！
借：主营业务收入 5
贷：主营业务成本 4
贷：主营业务成本 0.4
贷：合同资产 0.6

回答人：chenyiwei
1 、对递延所得税的考虑，首先要确定中国和项目所在国的相关税务政策，确定会计处理和税务处理的差异（此处主要是收入确认）的影响。建议咨询税务专业人士意见。
2 、一般情况下，如果母公司向PPP项目子公司的销售价格是公允的，且该PPP项目整体上满足建造服务在一段时间内确认收入的条件，且子公司本身作为代理人未确认收入成本，则合并报表层面可以不进行传统的母子公司之间内部交易抵销。
无论如何，应当首先关注合并报表层面应达到的处理效果是什么。例如是否按照已投入安装的设备的实际成本和已发生的建安成本为基础计量履约进度，确认合并报表层面的收入。在明确应达到的合并抵消结果的基础上，针对各单体报表层面的会计处理确定应如何抵销。